【裁判字號】    97,審易,550
【裁判日期】    970808
【裁判案由】    竊盜
【裁判全文】
臺灣高雄地方法院刑事判決             97年度審易字第550號
公  訴  人  臺灣高雄地方法院檢察署檢察官
被      告  乙○○
                    另案在臺灣高雄女子監獄執行中
上列被告因竊盜案件，經檢察官提起公訴（97年度偵字第7856號
），本院改依簡式審判程序審理，判決如下：
    主  文
乙○○共同犯攜帶兇器竊盜罪，累犯，處有期徒刑柒月，扣案如
附表1 編號1 所示之物沒收。
    事  實
一、乙○○前因肅清煙毒條例等案件，經本院以86年度訴字第26
    03號判決，判處有期徒刑3 年1 月、3 月確定，及經臺灣臺
    南地方法院以87年度訴字第153 號判決，判處有期徒刑3 年
    4 月、6 月確定，並經該院以87年度聲字第999 號裁定，就
    上開案件定應執行刑為有期徒刑6 年9 月，入監服刑後，於
    民國89年9 月1 日假釋出監，嗣遭撤銷假釋，再度入監服刑
    ，服刑期間經臺灣臺南地方法院以96年度聲減字第720 號裁
    定，就上開案件予以減刑，並定應執行刑為有期徒刑3 年4
    月又15日，於96年7 月16日執行完畢。詎仍不知悔改，因其
    懷孕缺款花用，竟與甲○○（由本院另行審結）共同基於意
    圖為自己不法所有之犯意聯絡，於97年3 月6 日上午10時許
    ，共乘機車至國防部軍備局工營中心南部工營處位在高雄市
    小港區○○路2 號之空置營舍，並由甲○○持其所有、客觀
    上足供為兇器使用之如附表1 編號1 所示之物，2 人共同進
    入該空置營舍內，竊取國防部軍備局工營中心南部工營處管
    領之如附表2 所示之物得手。嗣於同日中午12時10分許，渠
    2 人欲離去該處之際，為據報而來之憲兵人員查獲，並當場
    扣得如附表2 所示之物、如附表1 編號1 所示之物，及在渠
    2 人機車處扣得如附表1 編號2 至6 所示之物，因而查悉上
    情。
二、案經憲兵司令部高雄憲兵隊移送臺灣高雄地方法院檢察署檢
    察官偵查起訴。
    理  由
一、按本件被告乙○○所犯係死刑、無期徒刑、最輕本刑為3 年
    以上有期徒刑以外之罪，其於準備程序就被訴事實為有罪之
    陳述，經本院告知簡式審判程序之旨，並聽取其與公訴人意
    見後，認無不得或不宜改依簡式審判程序進行之處，爰依刑
    事訴訟法第273 條之1 第1 項，裁定本件改行簡式審判程序
    ，合先敘明。
二、前揭犯罪事實，業據被告於本院審理中坦承不諱，核與同案
    被告甲○○於警詢、偵訊中所述情節（見警卷第21至26頁、
    偵卷第4 、5 頁）、證人即國防部軍備局工營中心南部工營
    處人員劉麗珍於警詢中所陳內容（見警卷第29至31頁）相符
    （上開被告以外之人於審判外所為之言詞陳述，因本件已改
    行簡式審判程序，依刑事訴訟法第159 條第2 項之規定，應
    具有證據能力），並有蒐證相片在卷可稽（見警卷第48至50
    頁），及如附表1 編號1 、附表2 所示之物扣案足憑，則被
    告前開自白顯與事實相符，堪以採信。本件事證明確，被告
    前揭犯行，足堪認定。至公訴意旨認被告與同案被告甲○○
    ，並有持如附表1 編號2 至6 所示之物竊盜乙節，此為被告
    堅詞否認，辯稱：該等物品伊與甲○○並未帶至前開空置營
    舍內，查獲人員係在機車內扣得該等物品等語，而被告所辯
    述情節，要與同案被告甲○○於偵訊中所述內容相符（見偵
    卷第5 頁），是被告所辯應堪採信，尚難遽認其與同案被告
    甲○○至前揭空置營舍內行竊時，有攜帶如附表1 編號2 至
    6 所示物品為之，故公訴意旨於此容有誤認，附此敘明。
三、按刑法第321 條第1 項第3 款之攜帶兇器竊盜罪，係以行為
    人攜帶兇器竊盜為其加重條件，此所謂兇器，其種類並無限
    制，凡客觀上足對人之生命、身體、安全構成威脅，具有危
    險性之兇器均屬之，且祇須行竊時攜帶此種具有危險性之兇
    器為已足，並不以攜帶之初有行兇之意圖為必要（最高法院
    79年臺上字第5253號判例足資參照）。被告與同案被告甲○
    ○持以為本件犯行之鐵撬（即附表1 編號1 所示之物），為
    質地堅硬之金屬材質，且依其相片所示（見警卷第49頁），
    有相當之長度而便於施力，客觀上自足對人之生命、身體、
    安全構成威脅，要屬兇器無訛。是核被告所為，係犯刑法第
    321 條第1 項第3 款之攜帶兇器竊盜罪。被告就前開犯行，
    與同案被告甲○○間，有犯意聯絡及行為分擔，為共同正犯
    。被告有上述之前科紀錄乙情，有臺灣高等法院被告前案紀
    錄表在卷可稽，其受有期徒刑執行完畢，5 年內故意再犯本
    件最重本刑為有期徒刑以上之罪，為累犯，應依刑法第47條
    第1 項規定加重其刑。爰審酌被告為貪圖不法利益，竟恣意
    竊取他人財物，所為實無足取，然念其犯後坦承犯行，態度
    良好，復參以其所竊得上開物品之價值、犯本案前未曾因竊
    盜案件經論罪科刑等一切情狀，量處如主文所示之刑，以示
    懲儆。扣案如附表1 編號1 所示之物，係同案被告甲○○所
    有、持以為本件犯行所用之物，業據被告於本院審理中陳述
    在卷，爰依刑法第38條第1 項第2 款規定，併予宣告沒收。
    至扣案如附表1 編號2 至6 所示之物，則與被告上開竊盜犯
    行無關，是不為沒收之宣告，附此敘明。
四、本件同案被告甲○○部分，由本院另行審結，附此敘明。
據上論斷，應依刑事訴訟法第273 條之1 第1 項、第299 條第1
項前段，刑法第28條、第321 條第1 項第3 款、第47條第1 項、
第38條第1 項第2 款，判決如主文。
本案經檢察官鄭益雄到庭執行職務。
中    華    民    國    97    年    8     月    8     日
                  刑事第七庭    法  官  陳君杰
以上正本證明與原本無異。
如不服本判決，應於判決送達後10日內，向本院提出上訴狀。
中    華    民    國    97    年    8     月    8     日
                                書記官  李承悌
附錄本案論罪科刑法條：
刑法第321條第1項
犯竊盜罪而有左列情形之一者，處6 月以上、5 年以下有期徒刑
：
一  於夜間侵入住宅或有人居住之建築物、船艦或隱匿其內而犯
    之者。
二  毀越門扇、牆垣或其他安全設備而犯之者。
三  攜帶兇器而犯之者。
四  結夥三人以上而犯之者。
五  乘火災、水災或其他災害之際而犯之者。
六  在車站或埠頭而犯之者。
附表1：
┌──┬───────┬───┬──┬───────┬───┐
│編號│扣案物品      │數量  │編號│扣案物品      │數量  │
├──┼───────┼───┼──┼───────┼───┤
│ 1  │鐵撬          │1 支  │ 2  │老虎鉗        │2 支  │
├──┼───────┼───┼──┼───────┼───┤
│ 3  │大型扳手      │1 支  │ 4  │小型扳手      │1 支  │
├──┼───────┼───┼──┼───────┼───┤
│ 5  │螺絲起子      │2 支  │ 6  │手套          │3 個  │
└──┴───────┴───┴──┴───────┴───┘
附表2：
┌──┬───────┬───┬──┬───────┬───┐
│編號│竊得物品      │數量  │編號│竊得物品      │數量  │
├──┼───────┼───┼──┼───────┼───┤
│ 1  │鐵製日光燈座  │11組  │ 2  │鋁製窗框      │2 個  │
├──┼───────┼───┼──┼───────┼───┤
│ 3  │鐵製吊燈      │1 組  │ 4  │鐵製門鎖      │1 組  │
├──┼───────┼───┼──┼───────┼───┤
│ 5  │鐵框          │1 個  │ 6  │鋼筋          │3 條  │
└──┴───────┴───┴──┴───────┴───┘


司法院資訊處製作；財團法人民間司法改革基金會備份。
